【裁判字號】    96,重訴,115
【裁判日期】    970423
【裁判案由】    侵權行為損害賠償
【裁判全文】
臺灣板橋地方法院民事判決             96年度重訴字第115號
原      告  丙○○
                        5樓
            丁○○
共      同
訴訟代理人  倪子修律師
被      告  乙○○
訴訟代理人  甲○○
上列當事人間請求侵權行為損害賠償事件，經本院刑事庭移送前
來（附民案號：94年度重附民字第53號，刑事案號：94年度重訴
字第60號）本院於中華民國97年4 月9 日言詞辯論終結，判決如
下：
    主  文
被告應給付原告丙○○新臺幣參佰貳拾萬陸仟陸佰零肆元，及自
民國九十四年十一月二十五日起至清償日止，按週年利率百分之
五計算之利息。
被告應給付原告丁○○新臺幣貳佰伍拾伍萬柒仟零參拾捌元，及
自民國九十四年十一月二十五日起至清償日止，按週年利率百分
之五計算之利息。
原告其餘之訴駁回。
訴訟費用由被告負擔五分之四，餘由原告負擔。
本判決第一項於原告丙○○以新臺幣壹佰零柒萬元供擔保後，得
假執行；但被告如於假執行程序實施前，以新台幣參佰貳拾萬陸
仟陸佰零肆元為原告預供擔保後，得免為假執行。
本判決第二項於原告丁○○以新臺幣捌拾陸萬元告供擔保後，得
假執行；但被告如於假執行程序實施前，以新台幣貳佰伍拾伍萬
柒仟零參拾捌元為原告預供擔保後，得免為假執行。
原告其餘假執行之聲請駁回。
    事實及理由
一、本件原告起訴主張：
（一）緣原告之長女即被害人林佩儀與被告於民國（下同）94年
      6 月12日相約出遊，由被告駕駛車號9100-KD 號自用小客
      車搭載被害人前往臺北縣三峽鎮大豹溪谷附近遊玩，二人
      於途中因故發生口角，被告竟基於殺人之犯意，將被害人
      毆打昏迷後丟棄於三峽醒心橋旁之河床邊，致被害人溺水
      窒息而亡。
（二）按「因故意或過失，不法侵害他人之權利者，負損害賠償
      責任。」、「不法侵害他人致死者，對於支出醫療及增加
      生活上需要之費用或殯葬費之人，亦應負損害賠償責任。
      被害人對於第三人負有法定扶養義務者，加害人對於該第
      三人亦應負損害賠償責任。」、「不法侵害他人致死者，
      被害人之父、母、子、女及配偶，雖非財產上之損害，亦
      得請求賠償相當之金額。」，民法第184 條第1 項前段、
      第192 條第1 、2 項、第194 條分別定有明文。查原告為
      被害人之父母，而被告故意不法侵害被害人致死，原告自
      得向被告請求損害賠償。
（三）原告請求損害賠償之項目及金額如下：
  １、殯葬費用部分：
      按遺產及贈與稅第17條第1 項第10款規定，「被繼承人之
      殯葬費用，以新臺幣（下同）1,000,000 元計算。」。查
      原告痛失愛女，喪禮簡單隆重，火化後安置靈骨塔，全部
      喪葬費用，包括告別式、法師誦經、靈骨塔之塔位及牌位
      等，共計花費721,200 元。而此項金額全數由原告丙○○
      支出，被告於97年2 月22日亦當庭表示不予爭執，則被告
      應賠償原告丙○○喪葬費用721,200 元。
  ２、扶養費用部分：
      復按「民法第1114條規定，直系血親間互負扶養之義務；
      負扶養義務者有數人，而其親等同一時，應各依其經濟能
      力分擔義務；受扶養權利者，以不能維持生活而無謀生能
      力者為限；前項無謀生能力之限制，於直系血親尊親屬，
      不適用之。」，民法第1115條第3 項、第1117條分別定有
      明文。經查，原告丙○○為33年6 月21日生，本件事件發
      生時為61歲，原告丁○○37年12月1 日生，本件事件發生
      時為57歲。而原告丙○○原從事教職，目前已退休無業，
      有賴子女之扶養，原告丁○○在學校擔任行政工作，預計
      於滿60歲後依法退休。又依據92年度臺北市男性簡易生命
      表，原告丙○○尚有平均餘命21.07 年，另依92年臺北市
      女性簡易命表，原告丁○○尚有平均餘命27.43 年，且依
      93年財政部所領扶養親屬寬減額為74,000元，故以其作為
      每年受扶養之金額。另原告共有2 名子女，依霍夫曼式計
      算法扣除中間利息，被告應負擔扶養費關於原告丙○○部
      分共計521,813 元，關於原告丁○○部分共計556,501 元
      。至於原告請求之扶養費用，被告於97年2 月22日亦當庭
      表示不予爭執，則被告自應全數賠償。
  ３、精神上之損害賠償部分：
      末查，原告丙○○、丁○○夫妻老年痛失愛女，白髮人送
      黑髮人，被害人死亡後終日以淚洗面，對於被告與被害人
      無冤無仇，竟僅因細故口角即將被害人痛加毆打並加以殺
      害，並棄屍於溪中任其漂流數日始遭第三人尋獲，其犯罪
      手段實甚為凶殘，原告更對被告於案發後謊言狡辯否認犯
      罪之態度，及拒絕道歉之行為，更是痛心疾首，精神上所
      遭受之苦楚實非筆墨得以形容，爰請求被告賠償原告每人
      各2,500,000 元。
（四）聲明：1.被告應給付原告丙○○3,743,013 元，及自起訴
      狀繕本送達翌日起至清償日止，按年息5 ﹪計算之利息；
      2.被告應給付原告丁○○3,056,501 元，及自起訴狀繕本
      送達翌日起至清償日止，按年息5 ﹪計算之利息；3.原告
      願供擔保，請准宣告假執行。
二、被告則以：查原告以一審刑事判決結果遽然作為民事訴訟之
    依據，固非無見，惟一審判決結果並非最終判決，自不能以
    一審判決結果作為索賠依據，否則對被告人權無法為有效保
    障。況一審刑事判決以推測擬制之方法，遽然認定被告有罪
    ，實與事實矛盾而違背法令。而被告確未殺害被害人，自無
    任何不法行為，倘原告不再以被告殺人要求賠償，被告願就
    過失遺棄部分對原告等加以補償等語，資為抗辯。並聲明：
    原告之訴及其假執行之聲請均駁回；如受不利之判決，被告
    願供擔保，請准宣告免予假執行。
三、原告主張：原告之長女即被害人林佩儀與被告94年6 月12日
    相約出遊，由被告駕駛車號9100-KD 號自用小客車搭載被害
    人前往臺北縣三峽鎮大豹溪谷附近遊玩，二人於途中因故發
    生口角，被告竟基於殺人之犯意，將被害人毆打昏迷後丟棄
    於三峽醒心橋旁之河床邊，致被害人溺水窒息而亡之事實，
    業據提出台灣板橋地方法院檢察署檢察官94年度偵字第1066
    0 、16436 號起訴書1 份為證。而查：被告為已婚男子，竟
    隱瞞身份而與未婚女子林佩儀交往，相約於94年6 月12日中
    午12時許出遊。被告駕駛車牌9100—ＫＤ號自用小客車，在
    板橋新埔捷運站搭載林佩儀前往台北縣三峽鎮大豹溪溪谷醒
    心橋、東眼橋等地附近遊玩，嗣於同日傍晚18、19時許，在
    醒心橋上，因被告坦言伊已婚，且妻懷孕，即將生子。林佩
    儀聞知而與被告發生口角，被告掌摑林佩儀臉部，二人進而
    互相拉扯，因林佩儀吵鬧不休，被告明知將人自高處推落，
    復掉在水流之中，足致死亡結果，竟憤而故將林佩儀推向夜
    色裡水流湍急之大豹溪，過程中，林佩儀奮力掙扎、反抗，
    被告雖受有左前臂、右手掌臂、右手手肘、脖子、右腳脛骨
    等處之擦刮傷及背部瘀傷，林佩儀仍然不敵，於遭被告毆打
    、拉扯、強推後，自橋上落水，受有左側眼眶、前胸上側、
    兩側大腿前側（右外十六乘十二公分、左三十二乘七公分）
    、右膝（十一乘十五公分）、左膝（五公分）、左小腿（六
    乘三公分）、右臂（六乘五公分）、背部皮下瘀血，及第一
    頸椎脫臼暨右側第三肋骨骨折等傷害，嗣並因夜間野外落水
    ，無法求救而溺水窒息死亡。乙○○為掩飾犯行，猶在同日
    21時14分12秒及19分55五秒，以行動電話撥發簡訊至林佩儀
    之行動電話，再於同日23時許，由其不知內情之弟白文環陪
    同向警所申報林佩儀「失蹤」。嗣林佩儀之屍體在大豹溪湍
    急之河水中漂流，撞擊水中石頭等硬物，造成左頂枕部裂傷
    （一公分），暨全身多處傷痕及泡水腫脹，部分衣物並流失
    ；該屍體順流而下至同縣樹林市○○街193 巷19號前約一百
    公尺處之三峽溪，因雨量減少、河水流速減緩而擱淺河床；
    於同年月14日上午11時15分許，為在此附近菜園工作之陳秀
    梅、鄭荖胡發現，報警循失蹤人口資料，比對ＤＮＡ後，始
    查知該名女屍係林佩儀，進而查悉上情，案經臺灣板橋地方
    法院檢察署檢察官偵查起訴，嗣經本院刑事庭以殺人罪，判
    處被告有期徒刑15年；被告不服提起上訴，經臺灣高等法院
    刑事庭於97年2 月19日，以殺人罪，判處被告有期徒刑15
    等情，此有本院94年度重訴字第60號刑事判決、臺灣高等法
    院96年度上訴字第1301號刑事判決附卷可參，堪予認定。被
    告雖辯稱：伊並未殺人，被害人係在東眼橋附近，與伊發生
    口角，伊祇予掌摑一下，被害人未還手，迨車行至醒心橋附
    近，被害人說要下車，伊以為係要小便，任其下車後，未見
    折返，嗣尋見在溪水中，伊乃往救，卻滑倒受傷，無力救起
    ，被害人旋隨溪水之強流而去，被害人應係自己失足落水，
    或自殺跳橋，不應令伊負殺人罪責云云。惟查：（一）被告
    與被害人身上均有多處受傷，被告之擦刮傷面積不小、分佈
    各處，業如前述，足見雙方曾經發生嚴重拉扯，被害人極力
    掙扎，尤以被告頸部之擦刮傷，部位隱密，背部之瘀傷，呈
    現中間長方形、左邊自肩至腰，面積甚大，手肘有指甲刮痕
    及深剜痕（見偵一卷第七十六、七十七、八十三至八十七頁
    ），顯非被告在本院所言，係於下水撈救被害人，腳下不穩
    ，滑倒所致。（二）醒心橋為一橫跨台北縣三峽鎮大豹溪上
    ，以鋼筋水泥建築之橋樑，可供一般車輛會車通行，橋頭附
    近及上方產業道路均有路燈照明，夜間能見度尚可；橋側並
    有高約七十公分、寬約十五公分之水泥製護欄等情，業經原
    審受命法官至現場履勘明確，製有勘驗筆錄一份、現場照片
    一冊、勘驗ＤＶ錄影帶一捲，並囑託台北縣政府警察局三峽
    分局拍攝醒心橋夜間照明情形，製成錄影帶一捲附卷可查（
    見原審卷第一宗第二三八至二四八、二五八、二六０至二九
    八頁；護欄高度見同卷第二四四頁及第二九六、二九七頁之
    照片；夜間照明部分之錄影帶亦經原審於九十六年一月四日
    審理期日當庭勘驗明確，見原審卷第二宗第三十二頁），衡
    諸上揭客觀環境之條件以觀，倘以一般人之注意程度，行走
    於寬敞、堅固、有照明、且設有約與一般人大腿同高之護欄
    之水泥製橋樑上，應無失足跌出橋面而落入溪中之可能，是
    被告辯稱被害人或係失足墬落云云，並無可採。（三）被害
    人係六十三年八月四日出生，於案發時，已逾而立之年，平
    日為擔任特殊教育之老師，生活正常，業經其家人丙○○、
    林佩蓉供明在案，被告亦不加否認，縱因誤與有夫之婦之被
    告交往，事涉不倫，衡情亦不致即有輕生之念。尤以被害人
    於案發之日，既攜有行動電話，竟未於死前撥打電話、留言
    或發送簡訊，以向至親好友表達其輕生之緣由，要與一般輕
    生自殺者之通常行徑不符。是被告指稱被害人或因自殺而跳
    橋雲者，殊難信實。（四）參諸本件被告明知被害人業已落
    入大豹溪中，仍於事後之同日二十一時十四分十二秒、二十
    一時十九分五十五秒，以其0000000000號行動電話，發送簡
    訊至被害人之0000000000號行動電話，有通聯紀錄查詢單一
    份附卷可考（見偵一卷第四十九至五十頁），可見被告意圖
    製造被害人仍然生存，或其本人不知被害人已經死亡之假象
    。又衡諸被告係遲至案發當日晚間二十三時許，始偕同其不
    知情之弟白文環報警，卻復不據實告以被害人早已落水、飄
    流而去，反而謊稱被害人係與被告及「其他朋友」一起烤肉
    ，後來「失蹤」云云，甚至在警方詢以必須先確定被害人有
    無與其他一同烤肉之友人先行離開，始能決定是否展開救援
    行動時，被告猶未表示任何意見，而逕自返家等情，業據白
    文環於警、偵訊中證述明確（同上卷第三十三至三十五頁、
    偵二卷第四十三頁），並有吉埔派出所警員吳謹斌、插角派
    出所警員蔡明達之查訪紀錄表各一份在卷可參（見偵一卷第
    三十八至四十頁）。尤以被害人之屍體經發現後，被告竟於
    初次警詢時，謊稱：案發當日，與伊及被害人一同出遊者，
    尚有一名為「林嘉玲」之女子（實為陳嘉玲），被害人負氣
    離去失蹤後，其本人係與林嘉玲（陳嘉玲）一同離開三峽地
    區，而「林嘉玲」之電話是0000000000云云（見同上偵一卷
    第十七至二十二頁）；被告又唯恐警方查證，而致電陳嘉玲
    ，囑其不要接聽上揭電話等語，嗣經警質之陳嘉玲供稱：九
    十四年六月十二日我沒有跟被告及林佩儀去烤肉，我整天都
    在家裡，同年月十四日被告順路接我上班時，有跟我說他和
    一個女孩子去烤肉，但女孩子沒有跟他回來。我問為什麼？
    他說不知道；我問是否吵架？他說不是。我就沒再問了。結
    果被告在同年月十五日早上打電話給我叫我不要接00000000
    00的電話，我說好。一直到今天（十六日）晚上警察來找我
    ，我才大概知道是什麼情形等語（見偵一卷第三十至三十二
    頁），益見被告心虛造假。倘若被害人係自行失足或自殺，
    甚或被告確有撈救而無效，則被害人之死亡，既與被告不具
    有直接因果關係，當無再三刻意造假之理。衡諸本件橋側護
    欄非低，如非力推，絕難翻落橋下，自係出諸直接故意，不
    可能係間接故意，甚或過失，斯可斷言。（五）雖然被告於
    九十四年八月二日警詢時供稱：案發當天十五時三十分許，
    我搭載林佩儀離開醒心橋後，前往東眼橋，然後在車上林佩
    儀發現我跟另一名女子交往，雙方在車子後座發生口角，我
    就用右手手背打她的臉，然後用右手毆打她的肋骨，再用約
    八十公分的鐵棒打她的臉跟身體，打完後掐她的脖子，然後
    她就昏迷了，我就載她到醒心橋下，以雙手托住她雙手腋下
    ，拉下車後，放在地上，先拉她的雙腳，要拖向河邊時，因
    為有坡崁，所以我又改托住她雙手腋下，然後直接拖到河裡
    ，我當時丟林佩儀到河裡時，她是面朝下、趴在水面，然後
    我就駕車離開現場（見偵一卷第一五八至一六三頁）；於同
    日在原審羈押訊問時，改稱：我是在車子後座打林佩儀的嘴
    巴，後來用我放在車上的鐵棍打，打她的身體及頭部，及掐
    她的脖子，我確認她沒有呼吸、心跳，就從車上把她拖下來
    ，一直拖到溪邊，我是走到河邊丟下的，不是從橋上丟下（
    見聲羈卷第三至五頁）；嗣於翌（三）日警詢中，則另稱：
    警方在我家扣得的鋼質鐵管一支及摺疊刀一把，是我殺害林
    佩儀的兇器，我當時是持鐵管打林佩儀之後，再持上開摺疊
    刀砍殺林佩儀脖子的地方，並插她的心臟，當時有流血（見
    偵一卷第一八九至一九一頁）。其中：1 、被害人林佩儀之
    胸部並無任何傷痕，此有前開法務部法醫研究所解剖鑑定報
    告一份附卷可查（見相驗卷第六十三至七十二頁），是被告
    所稱持摺疊刀刺入被害人心臟一節，不符事實。2 、扣案之
    鐵棒，長約五十七點五公分，外徑約二十六公釐，有內政部
    警政署刑事警察局九十五年二月十七日刑鑑字第0940186341
    號鑑定書一份附卷可按（見原審卷第一宗第九十一至九十五
    頁），衡諸被告屬中等身材，如欲持該棒，而以上臂帶動下
    臂揮擊，總長度已顯逾一公尺以上，實無法在狹窄之小客車
    後座完成，況後座已坐有被告及被害人，根本無餘裕之空間
    ，且自被害人前揭傷勢之形狀以觀，亦難認係遭長條狀物品
    揮擊所造成，尤以鐵棒鑑定結果，未見有曾用以擊打被害人
    之跡證（同上卷第九十一至九十五頁），是所謂持鐵棒毆打
    被害人之一節，亦非實情。3 、被害人乃係生前落水溺水窒
    息死亡，而非落水前即窒息死亡，且脖子上並無任何掐痕或
    瘀傷，四肢及軀幹部位亦無遭他人在野外粗糙地面拖行所造
    成之長條狀傷痕等情，有前揭驗斷書及解剖鑑定書附卷可考
    （見相驗卷第三十四至四十一、六十三至七十二頁），足見
    被告所言伊以雙手掐住被害人脖子，確定已經沒有呼吸、心
    跳後，再將之拖下車，先以拉被害人雙腳，再以雙手托住被
    害人腋下之方式，將被害人拖下坡崁，丟入河中棄屍，亦不
    正確。4 、然則供述證據縱然先後不一，若無礙其基本事實
    之陳述，審理事實之法院並非不得斟酌其他調查所得之證據
    ，在經驗法則及論理法則之支配下，本於合理推斷，據以認
    定事實，非謂其中一有不符，即屬全部不可採信。被告關於
    故意殺害被害之上揭基本事實之自白，始終一致，縱然間有
    故意以不實之陳述，誤導偵辦方向，意圖於訴訟中，以其後
    不一，且顯與事實不符之情形，掩飾其真實之殺人犯行，實
    乃智慧型犯罪之冷血手段，不容狡展。（六）綜合上揭各項
    直接、間接證據，本於合理判斷，被告自高橋上，將被害人
    強力推落，復任令被害人在湍急水中，溺斃流走，當具有殺
    人之直接故意等情，業經台灣高等法院刑事庭以96年度上訴
    字第1301號刑事判決認定在案，此有該刑事判決附卷可參，
    足見被告之抗辯，不足採信。是原告主張被告應就其故意不
    法侵害被害人林佩儀致死亡之行為，負侵權行為損害賠償責
    任，即屬有據。
四、按因故意或過失，不法侵害他人之權利者，負損害賠償責任
    ，民法第184 條第1 項前段定有明文。又不法侵害他人致死
    者，對於支出醫療及增加生活上需要之費用或殯葬費之人，
    亦應負損害賠償責任。被害人對於第三人負有法定扶養義務
    者，加害人對於該第三人亦應負損害賠償責任，民法第192
    條定有明文。另依同法第194 條規定：「不法侵害他人致死
    者，被害人之父、母、子、女及配偶，雖非財產上之損害，
    亦得請求賠償相當之金額。」。茲就原告請求之金額分別審
    酌如下：
（一）喪葬費用：原告丙○○主張其因被害人林佩儀死亡，支出
      殯葬費用721,200 等情，並為被告所不爭執，是原告丙○
      ○此部分之請求721,200 元為有理由，應予准許。
（二）扶養費：
    1.按直系血親相互間，互負扶養之義務；負扶養義務有數人
      時，直系血親卑親屬為第一順序扶養義務人；而扶養之程
      度，應按受扶養權利者之需要，與負扶養義務者之經濟能
      力及身分定之；負扶養義務者有數人，而其親等同一時，
      應各依其經濟能力分擔義務；受扶養權利者有數人，而其
      親等同一時，應按其需要之狀況，酌為扶養。民法第1114
      條、第1115條第1 項第1 款、第3 項、第1116條第3 項、
      第1119條規定甚明。又父母與子女間之扶養義務，固屬生
      活保持義務，惟依民法第1117條第1 項、第2 項之規定，
      直系血親尊親屬受扶養者，其扶養權利，雖不以無謀生能
      力為必要，但仍須受「不能維持生活」之限制為限（最高
      法院87年度臺上字第1696號判決意旨參照）。
    2.原告主張於本件命案發生時，其等除育有被害人林佩儀外
      ，另育有次女林佩蓉等情，為被告所不爭執。而林佩儀、
      林佩蓉是時均已成年，皆有扶養原告二人之能力。另按夫
      妻互負扶養義務，其負扶養義務之順序與直系血親卑親屬
      同，其受扶養權利之順序與直系血親尊親屬同，民法第11
      16條之1 定有明文，本件原告二人為夫妻，故原告二人彼
      此間，亦互負扶養義務。
    3.關於原告丙○○部分：
      原告丙○○係33年6 月21日生，於94年6 月12日被害人林
    佩儀死亡當時為61歲，原告丙○○原從事教職，目前已退休
    無業，有賴子女扶養，又據92年度台北巿男性簡易生命表，
    原告丙○○尚有平均餘命18.08 年，而依93年度財政部所頒
    扶養屬寬減額為74,000元，查原告丙○○之扶養義務人有前
    開成年子女及配偶丁○○共2 人。再依霍夫曼式計算法扣除
    中間利息 (首期給付不扣除中間利息)核 計金其額為
    485,404 元【計算方式為： (74000X13.00000000+
     (74000X0.08)X0.00000000)/2=485404。其中13.0000000 0
    為年別單利5%第18年霍夫曼累計係數，0.08為未滿一年日數
    折算年數之比例，0.00000000為年別單利5%第19年霍夫曼單
    期係數。採四捨五入，元以下進位】。是原告丙○○此部分
    請求於485,404 元之範圍內，即無不合。
    4.關於原告丁○○部分：
      原告丁○○係37年12月1 日生，於94年6 月12日被害人林
    佩儀死亡當時為57歲，原告丁○○則在學校擔任行政工作，
    預計於60歲後退休，有賴子女扶養，又據92年度台北巿女性
    簡易生命表，原告丁○○尚有平均餘命21.90 年，而依93年
    度財政部所頒扶養屬寬減額為74,000元，查原告丁○○之扶
    養義務人有前開成年子女及配偶丙○○共2 人。再依霍夫曼
    式計算法扣除中間利息 (首期給付不扣除中間利息)核 計金
    其額為557,038 元【計算方式為： (74000 X14
    .00000000+(74000X0.9)X0.00000000)0488)/2=557
      038 。其中14.00000000 為年別單利5%第21年霍夫曼累計
      係數，0.9 為未滿一年日數折算年數之比例，0.00000000
      為年別單利5%第22年霍夫曼單期係數。採四捨五入，元以
      下進位】。是原告丁○○此部分請求於557,038 元之範圍
      內，即無不合。
（三）精神慰撫金部分原告二人為被害人林佩儀之父母，於94年
      6 月12日命案發生時，林佩儀年紀為31歲，原告養育林佩
      儀多年，遽然喪子，所受痛若自應至深且鉅，其二人請求
      精神慰藉金，核屬有據。茲斟酌：1.被告自稱為國立台北
      工專畢業，且目前並無工作，名下並無財產。2.原告丙○
      ○原從事教職，目前已退休無業，名下有一不動產。3.原
      告丁○○在學校擔任行政工作，名下並無不動產。４、被
      告與被害人無冤無仇，竟僅因細故口角即將被害人痛加毆
      打並加以殺害，並棄屍於溪中任其漂流數日始遭第三人尋
      獲，其犯罪手段甚為凶殘等情狀，本院認原告二人各請求
      250 萬元之慰撫金，尚屬過高，應各核減為200 萬元，方
      屬公允，逾此部分不應准許。
（四）綜上所述，原告丙○○所受損害數額共計3,206,604 元，
      原告丁○○所受損害數額共計2,557,038 元。
五、綜上論述，原告二依據侵權行為法律關係請求被告應給付原
    告丙○○3,206,604 元，給付原告丁○○2,557,038 元，暨
    均自起訴狀繕本送達被告翌日起，即94年11月25日起，均至
    清償日止，按週年利率百分之5 計算之利息，即無不合，應
    予准許。原告二人逾上開部分之請求，不應准許，應予駁回
    。
六、兩造各陳明願供擔保，聲請宣告假執行或免為假執行，經核
    於原告勝訴部分，並無不合，爰分別酌定相當之擔保金額，
    予以准許。原告敗訴部分，其等假執行之聲請亦失所附屬，
    均應駁回。
七、結論：本件原告之訴為一部有理由，一部無理由，依民事訴
    訟法第79條、第85條第1 項、第390 條第2 項、第392 條第
    2 項，判決如主文。
中    華    民    國    97    年    4   月     23    日
                      民事第二庭法  官  許麗華
以上正本係照原本作成。
如對本判決上訴，須於判決送達後20日內，向本院提出上訴狀。
中    華    民    國    97    年    4    月    23    日
                                書記官  蕭佩宜


司法院資訊處製作；財團法人民間司法改革基金會備份。
